【裁判字號】    98,裁,2936
【裁判日期】    981130
【裁判案由】    贈與稅
【裁判全文】
最  高  行  政  法  院  裁  定
                                      98年度裁字第2936號
聲  請  人  甲○○
                          送達.
                          栗縣.
上列聲請人因與相對人財政部臺灣省中區國稅局間贈與稅事件，
對於中華民國98年5月7日本院98年度裁字第1124號裁定，聲請再
審，本院裁定如下：
    主  文
再審之聲請駁回。
再審訴訟費用由聲請人負擔。
    理  由
一、按對於終審法院之裁定有所不服，除合於法定再審原因得聲
    請再審外，不容以其他之方法聲明不服，故不服終審法院之
    裁定而未以聲請再審之程序為之者，仍應視其為再審之聲請
    ，而依聲請再審程序調查裁判。本件聲請人提出抗告狀對於
    本院確定裁定聲明不服，依上說明，仍應視其為再審之聲請
    ，而依聲請再審程序調查裁判。次按聲請人聲請再審，應依
    行政訴訟法第283條準用第277條第1項第4款之規定表明再審
    理由，此為必須具備之程式。所謂表明再審理由，必須指明
    確定裁定，有如何合於再審理由之具體情事，始為相當。倘
    僅泛言有何條款之再審事由，而無具體情事者，尚難謂已合
    法表明再審理由。如未表明再審理由，法院無庸命其補正。
二、本件聲請人主張本件同一案件於臺中高等行政法院91年度訴
    字第305號判決之審判長、法官與臺中高等行政法院97年度
    再字第36號判決之審判長、法官相同，故「案情雖然完全不
    同」，惟判決駁回之理由卻大致相同，顯有行政訴訟法第27
    3條第1項第4款：「依法律或裁判應迴避之法官參與裁判者
    。」之違背法令，然本院98年度裁字第1124號確定裁定（下
    稱原確定裁定）卻以臺中高等行政法院97年度再字第36號判
    決未符合行政訴訟法第242條之違背法令為駁回之理由，顯
    然有誤等語。惟查，聲請人係於民國97年9月18日向臺中高
    等行政法院，對臺中高等行政法院93年度訴字第669號及本
    院95年度判字第1235號判決提起再審之訴，經臺中高等行政
    法院以97年度再字第36號駁回其再審之訴，聲請人不服提起
    上訴，始經本院以原確定裁定駁回其上訴。又聲請人聲請狀
    記載原確定裁定有違背法令之再審理由，無非係以其對於前
    訴訟程序原確定裁定未考量所指臺中高等行政法院97年度再
    字第36號判決之審判長、法官之法律見解有偏頗之虞之迴避
    問題說明其不服理由等語，係其是否得於原審法院聲請法官
    迴避之問題，而對於上開原確定裁定究有如何合於行政訴訟
    法第273條第1項各款規定之具體情事，則未據敘明，依上開
    規定及說明，其聲請自非合法。而本件再審聲請既不合法，
    依程序不合，實體不究原則，聲請人所為實體上主張，已無
    庸復予審酌，併此指明。
三、據上論結，本件聲請為不合法。依行政訴訟法第283條、第2
    78條第1項、第104條、民事訴訟法第95條、第78條，裁定如
    主文。
中    華    民    國    98    年    11    月    30    日
                    最高行政法院第四庭
                        審判長法官  劉  鑫  楨
                              法官  胡  方  新
                              法官  劉  介  中
                              法官  曹  瑞  卿
                              法官  陳  鴻  斌
以  上  正  本  證  明  與  原  本  無  異
中    華    民    國    98    年    11    月    30    日
                              書記官  王  史  民


司法院資訊處製作；財團法人民間司法改革基金會備份。
